【裁判字號】    95,上易,220
【裁判日期】    950508
【裁判案由】    傷害
【裁判全文】
臺灣高等法院高雄分院刑事判決         95年度上易字第220號
    上  訴  人  臺灣高雄地方法院檢察署檢察官
    被      告  甲○○
上列上訴人因被告傷害案件，不服臺灣高雄地方法院94年度簡上
字第878 號中華民國95年1 月26日第一審判決（起訴案號：臺灣
高雄地方法院檢察署94年度偵字第15023 號），提起上訴，本院
判決如下：
    主  文
上訴駁回。
    理  由
一、聲請簡易判決處刑意旨略以：被告甲○○與告訴人乙○○為
    鄰居關係，被告甲○○於民國94年3 月19日下午1 時10分許
    ，前往高雄市鼓山區○○○路108 之42號告訴人乙○○住處
    ，尋訪告訴人乙○○之子丁○○，2 人在該處門口談天，告
    訴人乙○○見狀因反對其子與被告甲○○往來，被告甲○○
    竟基於傷害之犯意，持修指甲之器具與告訴人乙○○互毆，
    使告訴人乙○○受有左前臂、左手臂（應為右手背之誤）多
    處擦傷等傷害，因認被告甲○○有犯刑法第277 條第1 項之
    傷害罪嫌云云。
二、按犯罪事實應依證據認定之，無證據不得認定犯罪事實；不
    能證明被告犯罪者，應諭知無罪之判決，刑事訴訟法第154
    條第2 項、第301 條第1 項分別定有明文。又認定犯罪事實
    所憑之證據，雖不以直接證據為限，間接證據亦包括在內，
    然而無論直接或間接證據，其為訴訟上之證明，須達於通常
    一般之人均不致有所懷疑，而得確信其為真實之程度者，始
    得據為有罪之認定，最高法院76年臺上字第4986號判例意旨
    可資參照。
三、公訴人認被告甲○○有犯刑法第277 條第1 項之傷害罪嫌，
    無非係以被告甲○○於警詢及偵查中之供述，及告訴人乙○○於警詢及偵查中之指訴，並有診斷證明書1 紙在卷足憑等
    為論據。
四、被告甲○○於本院審理時，經合法傳喚，無正當理由不到庭
    ，惟被告自警訊、偵查、原審及本院準備程序中均堅決否認
    有何傷害犯行，辯稱：事發當時係乙○○單方面持四角鐵椅
    毆打我，我僅有閃躲防衛並未出手毆打乙○○或還手等語。
五、經查：
（一）被告甲○○自警訊、偵查、原審及本院均一再否認有毆打
      告訴人乙○○，公訴人認被告甲○○於警詢及偵查中坦承
      犯行，顯有誤會，先此敘明。
（二）被告所辯情節，核與證人林來旺於94年12月22日原審審理
      時結證之情節相符，證人林來旺結證稱：我住在乙○○家
      對面2 樓，當時聽到樓下有人在喊乙○○兒子之名字，我
      出來陽臺看到乙○○問甲○○找其子有何事、是否要帶去
      做壞事，然後乙○○就進去報警，出來時拿1 張四角鐵椅
      ，1 手抓住甲○○衣領，1 手持鐵椅敲甲○○頭部，甲○○用手抵擋，不久警察就到達現場，我並未看到甲○○手
      中有拿任何物品，亦未看到甲○○毆打乙○○或還手，且
      未看到甲○○有撞到鐵門等語（見原審94年度簡上字第87
      8 號卷第43頁至第45頁），可見被告甲○○所辯，並非無
      據。告訴人雖於本院審理時具狀表示證人林來旺案發當時
      並不在場，故其證詞不足採，然證人林來旺與被告、告訴
      人均僅是鄰居關係，並未與任何一方有不同之交情，其自
      無甘冒負偽證罪之風險，且告訴人亦未提出證人林來旺偽
      證之積極證據供本院查證，故本院認證人林來旺於原審之
      證詞，並無不足採之處，併此敘明。
（三）證人乙○○先於94年4 月25日警詢中指稱：「（你因何受
      傷？）‧‧甲○○手上持不知名的物品向著我攻擊，我就
      急忙用手去擋才會受傷。」、「（你與甲○○相隔約5至6
      公尺，為何未看見他持何種凶器攻擊你？）我就是沒有看
      見。」等語，嗣相隔將近3 個月後之94年7 月19日偵訊中
      ，其卻改稱：「‧‧對方有拿好像修指甲的東西劃傷我的
      手。」等語（見偵查卷第10頁），衡情一般人於較接近事
      發時點之記憶應較為清晰，其為何於時隔較久遠之偵訊中
      反而能指出對方好像是使用修指甲之器具劃傷伊？又依卷
      附高雄市立聯合醫院診斷證明書所載，告訴人乙○○之傷
      勢為左前臂、右手背多處擦傷，此亦與遭尖物劃傷之傷勢
      未盡相合，是其所述是否可信，殊堪置疑，尚難憑其有瑕
      疵之指訴，而遽認被告甲○○有何傷害犯行。
（四）綜據上述，足見被告甲○○所辯，尚足採信。此外，本件
      復查無積極證據足以認定被告甲○○有公訴人所述之傷害
      犯行，其間尚有合理之懷疑存在，既不能證明被告甲○○
      犯傷害罪，揆諸前開法條規定及判例意旨，自應諭知被告
      甲○○為無罪之判決。至被告甲○○聲請傳喚丁○○作證
      部分，經本院傳喚未到庭；另被告甲○○聲請傳喚事發當
      時在場之丙○○證明其並未毆打乙○○部分，丙○○經原
      審傳拘無著，本院亦傳訊為到庭，尚無從加以訊問，且本
      院既認對被告甲○○應為無罪之諭知，則丁○○、丙○○
      未到庭應訊亦無妨害其權益之保障，核此敘明。
六、原判決就被告甲○○部分，以不能證明被告甲○○犯傷害罪
    ，而為被告甲○○無罪之諭知，經核並無違誤。檢察官循告
    訴人乙○○具狀請求上訴意旨，猶執前詞，指摘原判決該部
    分不當，為無理由，應予駁回。
七、被告甲○○經合法傳喚，無正當理由不到庭，不待其陳述逕
    行判決。
據上論斷，應依刑事訴訟法第368 條、第371條，判決如主文。
本案經檢察官張其主到庭執行職務。
中    華    民    國    95    年    5     月    8     日
                  刑事第二庭    審判長法  官  林正雄
                                      法  官  陳啟造
                                      法  官  黃壽燕
以上正本證明與原本無異。
本判決不得上訴。
中    華    民    國    95    年    5     月    8     日
                                      書記官  王婉蓉


司法院資訊處製作；財團法人民間司法改革基金會備份。
